【裁判字號】    99,交易,45
【裁判日期】    990331
【裁判案由】    公共危險
【裁判全文】
臺灣苗栗地方法院刑事判決              99年度交易字第45號
公  訴  人  臺灣苗栗地方法院檢察署檢察官
被      告  甲○○
上列被告因公共危險案件，經檢察官提起公訴（99年度偵字第39號）
，本院依簡式審判程序判決如下：
    主  文
甲○○犯不能安全駕駛動力交通工具罪，處有期徒刑伍月，如易
科罰金以新台幣壹仟元折算壹日。
    犯罪事實及理由
一、犯罪事實：
(一)、甲○○前於民國96年間因酒醉駕駛之公共危險案件，經臺灣
    苗栗地方法院檢察署檢察官以96年度偵字第601 號為緩起訴
    處分，嗣因未履行緩起訴條件經同署檢察官撤銷緩起訴處分
    並聲請以簡易判決處刑，並經本院以97年度苗交簡字第212
    號判處罰金新台幣2 萬元確定；又於98年間因酒醉駕駛之公
    共危險案件，經本院以98年度苗交簡字第720 號判決判處有
    期徒刑3 月確定，現仍易服勞役中（未構成累犯）。
(二)、甲○○仍不知悔悟，於98年11月28日晚間6 、7 時許，在苗
    栗縣苗栗市○○路友人住處飲用酒類後，已達不能安全駕駛
    動力交通工具之程度，仍於飲酒後駕駛車牌號碼2G-9760 號
    自用小客車，欲返回其位於苗栗縣造橋鄉大西村4 鄰赤崎69
    號住處。嗣於同日晚間8 時56分許，行經苗栗市○○路全國
    加油站前，因酒後注意力無法集中，而不慎先後擦撞車號
    0772-FT 、JR-6826 號自用小客車（無人受傷）。嗣警方據
    報到場處理並對其施以呼氣酒精濃度測試結果達每公升1.18
    毫克而查悉上情。
(三)、案經苗栗縣警察局苗栗分局報告臺灣苗栗地方法院檢察署檢
    察官偵查起訴。
二、證據名稱：
(一)、被告於警詢、偵訊（偵卷第7 頁、8 頁、39頁、40頁）及本
    院審理時之自白。
(二)、證人乙○○、丙○○之證述（偵卷第10頁至14頁）。
(三)、苗栗縣警察局道路交通事故現場照片（偵卷第16頁至21頁；
    35頁、36頁 ）。
(四)、道路交通事故現場、調查表（偵卷第22頁至24頁）。
(五)、汽機車駕駛人酒後生理協調平衡檢測紀錄表（偵卷第26頁）
    。
(六)、刑法第185條之3案件測試觀測紀錄表（偵卷第27頁）。
(七)、酒精測定值（偵卷第28頁）。
三、量刑理由：爰審酌被告前已有2 次酒醉駕車之紀錄，有臺灣
    高等法院被告前案紀錄表在卷足憑，仍不知悔悟，及被告酒
    醉駕車造成之損害，兼衡被告之學識不高，為國中畢業，尚
    有幼兒待養，爰量處有期徒刑5 月，並諭知易科罰金之折算
    標準。至於起訴書固請求量處有期徒刑7 月，本院審酌上情
    ，認檢察官之求刑稍嫌過重，併此敘明。
四、應適用之法條：
(一)、刑事訴訟法第273 條之1 第1 項、第299 條第1 項前段、第
    310 條之2 、第454 條第1 項。
(二)、刑法第185 條之3 、第41條第1項前段 。
(三)、刑法施行法第1條之1第1項。
五、本判決係依刑事訴訟法第310 條之2 、第454 條第1 項製作
    ，依法僅記載當事人欄、主文、犯罪事實、證據名稱以及應
    適用之法條，其中犯罪事實部分，依同法第308 條之修正立
    法理由，亦僅記載犯罪構成要件事實，關於刑罰加重事由（
    含累犯在內）免予記載（法院辦理刑事訴訟案件應行注意事
    項第144 點參照），但仍於主文予以表明，並於應適用之法
    條欄予以引用。如不服本判決，應於判決送達之日起10日內
    ，向本院提起上訴。
本案經檢察官陳怡龍到庭執行職務。
中    華    民    國    99    年    3     月    31    日
                  刑事第一庭    法  官  林信旭
以上正本證明與原本無異。
如不服本判決應於收受判決後10日內向本院提出上訴書狀，並應
應敘述具體理由。其未敘述上訴理由者，應於上訴期間屆滿後20
日內向本院補提理由書( 均須按他造當事人之人數附繕本) 「切
勿逕送上級法院」。告訴人或被害人如對本判決不服者，應具備
理由請求檢察官上訴，其上訴期間之計算係以檢察官收受判決正
本之日期為準。
                                書記官  黃雅琦
中    華    民    國    99    年    3     月    31    日
本判決論罪科刑法條：
所犯法條：刑法第185條之3
服用毒品、麻醉藥品、酒類或其他相類之物，不能安全駕駛動力
交通工具而駕駛者，處1年以下有期徒刑、拘役或科或併科15萬
元以下罰金。
附件：
臺灣苗栗地方法院檢察署檢察官起訴書
                                        99年度偵字第39號
    被      告  甲○○  男  31歲（民國○○年○月○○日生）
                        住苗栗縣造橋鄉大西村4鄰赤崎69號
                        國民身分證統一編號：Ｚ000000000號
上列被告因公共危險案件，已經偵查終結，認應提起公訴，茲將
犯罪事實及證據並所犯法條分敘如下：
        犯罪事實
一、甲○○前於民國96年間因酒醉駕駛之公共危險案件，經本署
    檢察官以96年度偵字第601 號為緩起訴處分，嗣因未履行緩
    起訴條件經本署撤銷緩起訴處分並聲請以簡易判決處刑，並
    經臺灣苗栗地方以97年度苗交簡字第212 號判處罰金新台幣
    2 萬元確定；又於98年間因酒醉駕駛之公共危險案件，經同
    地方法院以98年度苗交簡字第720 號判處有期徒刑3 月確定
    ，現仍易服勞役中。詎猶不知悔改，竟於98年11月28日晚間
    6 、7 時許，在苗栗縣苗栗市○○路友人住處飲用酒類後，
    已達不能安全駕駛動力交通工具之程度，仍於飲酒後駕駛車
    牌號碼2G-9760 號自用小客車，欲返回其位於苗栗縣造橋鄉
    大西村4鄰 赤崎69號住處。嗣於同日晚間8 時56分許，行經
    苗栗市○○路全國加油站前，因酒後注意力無法集中，而不
    慎先後擦撞車號0772-FT 、JR-6826 號自用小客車（無人受
    傷）。嗣警方據報到場處理並對其施以呼氣酒精濃度測試結
    果達每公升1.18毫克而查悉上情。
二、案經苗栗縣警察局苗栗分局報告偵辦。
        證據並所犯法條
一、依下列證據，被告甲○○犯行堪予認定：
（一）被告於警詢及偵查中之自白。
（二）呼氣酒精測定紀錄表1紙。
（三）刑法第一百八十五條之三案件測試觀察紀錄表1紙。
（四）汽機車駕駛人酒後生理協調平衡檢測紀錄表1份。
（五）苗栗縣警察局舉發違反道路交通管理事件通知書1紙。
二、核被告所為，係犯刑法第185條之3飲用酒類不能安全駕駛動
    力交通工具而駕駛罪嫌。並請酌情判處有期徒刑7月，以資
    懲儆。
三、依刑事訴訟法第251條第1項提起公訴。
    此    致
臺灣苗栗地方法院
中    華    民    國    99    年    1     月    29    日
                              檢 察 官  黃智勇
本件證明與原本無異
中    華    民    國    99    年    2     月    24    日
                              書 記 官  陳金莊
所犯法條：刑法第185條之3
服用毒品、麻醉藥品、酒類或其他相類之物，不能安全駕駛動力
交通工具而駕駛者，處1年以下有期徒刑、拘役或科或併科15萬
元以下罰金。

司法院資訊處製作；財團法人民間司法改革基金會備份。
